## **LUIZ FERNANDO MARTINS MAYER**

Rua Campanulas, n° 27 Jd.São Pedro - Americana - SP (19) 9.94867823

mayer.luizfernando@gmail.com Brasileiro · Divorciado · 2 Filhos Nasc. 20/01/1973

# **OBJETIVO:** Analista de Sistemas - Negócios, Requisitos, Desenvolvimento

Experiência no levantamento, documentação, validação e gerenciamento de requisitos, reuniões, entrevistas, negociações, visando as metas a serem atingidas pelo produto a ser desenvolvido.

Experiência com desenvolvimento, manutenção, suporte e sustentação de soluções de software tendo experiência com Visual Basic 3, 4 e 6, Dot Net C# Desktop, SQL, PL/SQL Oracle, T-SQL SQL Server e banco de dados relacional Oracle e SQL Server.

Atuei em diversos segmentos de mercado, sendo eles, financeiro, logístico, call center, gráfico, têxtil, produção/chão de fábrica, depto pessoal/folha de pagamento, cargos e salários, ponto eletrônico, contencioso trabalhista, gestão comercial entre outros.

#### EXPERIÊNCIA PROFISSIONAL

02/2018 à 06/2018 PLUS IT Consultoria

Analista Programador de Sistemas

Tecnologias: VB6(Visual Basic 6), ADO, Dot Net C#, CRYSTAL REPORTS, SQL SERVER, T-SQL, TFS, SVN, Ágil, Scrum.

Desenvolvimento, manutenção, e sustentação dos produtos de software do cliente BRINKS, empresa com foco em serviços de gestão, guarda e logística. Atuei na manutenção de alguns módulos como SISCOPE, SIGA, SISCOM e FATWIN.

02/2013 à 11/2016 ALTAP Tecnologia

Analista Programador de Sistemas/Analista de Requisitos Funcional, Líder Técnico

- Desenvolvimento, manutenção, e sustentação dos produtos de software da empresa MRP com foco em indústria metal mecânica e plástica com foco em aquisição/coleta de dados automática, indicadores de performance OEE (Overall Equipment Effectiveness) e TPM (Total Productive Maintenance) de linha de produção. Tambem atuei no desenvolvimento de software para coletores de dados industriais como PSION Teklogix com tecnologia Narrow Band, Intermec Honeywell, impressoras zebra e bematech.
- Migração e homologação dos produtos de software da empresa para trabalhar em diversas plataformas de banco de dados como ORACLE, SQL SERVER, MYSQL, FIREBIRD, POSTGREE.

Tecnologias: VB6(Visual Basic 6), ADO, COM/COM+, MTS, Dot Net C#, CRYSTAL REPORTS, JAVA, Web Services, XML, JSON, WINDOWS, LINUX, SQL SERVER, T-SQL, ORACLE, PL-SQL, SVN, GIT, GITHUB, JIRA, Ágil, Scrum, PMP, UML, Modelagem de dados.

- Desenvolvimento, manutenção, e sustentação dos produtos de software da empresa MRP com foco em indústria metal mecânica e plástica com foco em aquisição/coleta de dados automática, indicadores de performance OEE (Overall Equipment Effectiveness) e TPM (Total Productive Maintenance) de linha de produção.
- Integração online de dados entre os produtos de software da empresa com ERP's dos clientes.

Metodologia Agil/Scrum no planejamento e execução das atividades.

01/2012 à 11/2012

**AKIVA Software** 

Analista Programador de Sistemas (Líbero Scrum / Coordenador de Projetos)

Tecnologias: Delphi 7, VB6(Visual Basic 6), ADO, VB.NET, ADO.NET, XML, ASP.NET, JCO/SAP, SQL SERVER/T-SQL, ORACLE/PL-SQL, WINDOWS, LINUX, DELPHI.

- Levantamento/documentação de necessidades junto a usuários e áreas de negócios (interaction center Souza Cruz/BAT British American Tabaco/Porto Alergre RS e São Paulo SP) no qual o objetivo principal do projeto foi desenvolver uma solução customizada de acordo com as necessidades de negócios do interaction center de CRM/Gestão de Tickets/Ocorrências integradas a solução de telefonia IP (ativo e receptivo) e ERP SAP (especificamente módulo HR), onde a empresa cliente utilizava a solução Oracle/Siebel.
- Neste projeto a solução desenvolvida foram desenvolvidos 3 grandes módulos, integrados entre si que foram o front end CRM/Gestão de Tickets, URA (Unidade de Resposta Audível) com auto serviços aos usuários do 0800, ambos integrados, consumindo dados on-line armazenados no ERP SAP (módulo HR) corporativo Souza Cruz/BAT.
- Atuei como líder de equipe composta por 7 pessoas/profissionais de TI, definindo, priorizando e acompanhando as atividades com os mesmos. E servindo como ponto focal de comunicação (gerente de projetos) junto ao usuário final. Objetivo alcançado com sucesso. Projeto entregue e em operação no início de novembro/2012.
- Por necessidade da empresa assumi a liderança temporária da equipe de infraestrutura (5 pessoas diretas, e 7 indiretas), devido a saída do líder da equipe sem prévio aviso.

06/2010 à 02/2012 Dpaschoal Comercial Automotiva/MSys Consultoria Analista programador de sistemas

Tecnologias: VB3, VB6(Visual Basic 3, Visual Basic 6), ADO, VB.NET, ADO.NET, XML, ASP.NET, JCO/SAP, SQL SERVER/T-SQL, ORACLE/PL-SQL, Cobol Microfocus Workbench 3 e 4 (arquivos indexados e sequenciais), Cobol NetExpress 3 e 5

- Levantamento de necessidades junto a usuários e áreas de negócios(contabilidade, tesouraria contas a receber e pagar, compras, comercial, controladoria, inteligência do negócio, e outros) referente a melhorias funcionais nos sistemas/soluções. Alinhamento de prazos, escopo, plano de execução, testes, entrega, homologação e suporte a produção. Em algumas ocasiões realizei o levantamento das necessidades junto as áreas de negócios, traçando o planejamento (design de solução aplicativo e banco de dados), passando a execução para outros desenvolvedores, assim atuando como 'Team Leader' (guiando, instruindo, direcionando, liderando) o projeto frente a desenvolvedores e áreas de negócios.
- Atuei fortemente na manutenção do sistema SAC (sistema de automação comercial frente de loja) referente as alterações e melhorias para homologação do mesmo junto a FINATEL com o objetivo de implementar os requisitos funcionais e técnicos do PAF/ECF Programa Aplicativo Fiscal/Emissor de Cupom Fiscal. Objetivo alcançado com sucesso.
- Observação: Devido a falta de pessoal qualificado e a necessidade de manutenção em sistemas legados com tecnologia antiga/ultrapassada como VB3, Cobol (arquivos sequenciais e indexados), e

outros, devido a minha desenvoltura e habilidade, fui convocado a interagir com tais tecnologias, digo com muito sucesso para ajudar o time a alcançar os principais objetivos em manter de maneira funcional os sistemas existentes (sistemas legados com +/- 25 anos).

Todas as atividades a mim confiadas foram desenvolvidas com excelência.

10/2005 à 03/2010 Vince Soluções e Tecnologia Analista Programa/Líder de Equipe de Desenvolvimento/Coordenador

Tecnologias: VB6 (Visual Basic 6), ASP 3 OleDd/ADO, COM, COM+, MTS, ActiveX de terceiros, Office Automation, XML, C/C++, Delphi, Ajax, WebServices, DOT.NET, C#, Windows Forms, Web Forms, ASP.NET, Oracle/PL-SQL, SQL Server/T-SQL, Firebird, MySQL

- Levantamento de necessidades e requisitos, documentação (elaboração de artefatos UML, PMBOK e outros), especificação, design e arquitetura de soluções/customizações, implementação, testes, homologação, entrega, implantação, treinamento e suporte a produção das soluções/produtos desenvolvidos pela empresa. A Vince trabalhava com duas frentes distintas, a primeira um ERP de nome MES1 (MES One) Sistema Especialista da Manufatura e Materiais (WMS,MRP e MRPII) que era integrado a ERP´s de mercado como SAP, JDE, Siebel, BPICS, BAAN, entre outros. Este produto era focado em coleta, análise, e apontamento da operação e aumento de performance fabril(indústria metal mecânica e de plásticos). A segunda linha de serviços, era o desenvolvimento de soluções específicas para a indústria de manufatura (de diversos portes e segmentos) como coleta automática de dados da produção, integração forte com máquinas e hardwares via serial, desenvolvimento de soluções para gestão de processos via coletores de dados batch e rádio frequência.
- Desenho de solução de software para plataforma de coletores da PSION/Teklogix com tecnologia Narrow Band (parecida com WiFi, porem mais lenta e com maior alcance de sinal). Era requisito que toda solução de software fosse baseada em Telnet (aplicação CUI caracter user interface/console). Especifiquei, desenhei e implementei Telnet Server (totalmente integrado a plataforma de hardware da PSION e impressoras portáteis zebra com software gerador de etiquetas com código de barras 2D), juntamente com solução em Dot.Net/C# aplicação console. Este projeto foi um grande desafio, e demandou grande liderança e empenho de minha parte, pela falta de documentação do equipamento (canadense). Esta solução foi integrada de ponta a ponta ao ERP existente na Tenaris Confab (multinacional ítalo-argentina, em Pindamonhangaba/SP). Objetivo alcançado com sucesso.
- Atuei no planejamento e execução de upgrade de tecnologia/plataforma para os produtos da Vince, a maioria deles em VB6 (algum legado em Delphi 7) com FireBird, foram portados para Dot Net Windows Forms e alguns para Web (dashboard de KPI's de produção) multibanco (qualquer banco de dados que tenha um provider OLEDB pode ser usado Oracle, SQL Server, Sybase, DB2). Um grande diferencial comercial para os produtos da empresa.
- Nesta liderei uma equipe de 7 analistas programadores, mais 2 estagiários que tínhamos como missão o desenvolvimento de novos projetos e a manutenção dos já existentes em clientes diversos (suporte a produção). Desenvolvimento e treinamento da equipe, com o objetivos específicos de aumento de produtividade, diminuindo prazo de entrega, com qualidade aceitável (conseguimos baixar os números de chamados de suporte em 32%, e realocação de um profissional do suporte para o desenvolvimento antes eram 2 profissionais alocados diretamente no suporte), e consequente redução de custos.

03/2001 à 08/2005 LO

LG Sistemas

Analista Programador de Sistemas/Implantação Técnica/Requisitos

Tecnologias: VB6 (Visual Basic 6), OleDd/ADO, COM, COM+, MTS, ActiveX de terceiros, Office Automation, XML), Dot.Net (VB.NET, C#, Web Forms, ASP.NET), Oracle (8, 9, 10 e 11G - PL/SQL), SQL Server (7 e 2000, T-SQL), Sybase, DB2 (plataforma baixa Windows e AS400).

- Implantação técnica dos sistemas da empresa (suíte de aplicativos FPW) com foco em folha de pagamento e gestão de recursos humanos operacionais e estratégicos como folha de pagamento, interface contábil, benefícios, controle de frequência/ponto, recrutamento e seleção, cargos e salários, medicina do trabalho, segurança do trabalho, gestão por competências, treinamento e desenvolvimento, contencioso trabalhista.
- Direcionamento da equipe técnica do cliente quanto às necessidades para implantação do sistema. Levantamento, análise de dados e informações do(s) sistema(s) anteriores, desenvolvimento de plano de extração, tratamento e migração de dados para a base de dados da LG/FPW.
- Desenho de solução, e implementação de interface de dados com outros sistemas ERP's como Peoplesoft, SAP, e outros.
- Levantamento de necessidades, elaboração de artefatos/documentos UML especificações/propostas técnicas para customizações a serem desenvolvidas conforme necessidade de negócio do cliente.
- Acompanhamento do desenvolvimento das customizações desenvolvidas, testes, homologação, implantação e treinamento de usuários.
- Nesta trabalhei na implantação e customização de diversas empresas (pequeno, médio e grande porte de diversos segmentos) algumas das quais segue: Claro, Fiat/Magnetti Marelli, Santander, Bardella, Spaipa/Coca Cola/Accenture, Caterpillar, TIM, Vivo, Telefônica/T-Gestiona, Votorantim, Luper, Propay, Deloitte, Pfizer, CDHU, Johnson & Johnson entre outras.
- Tecnologias utilizadas: Visual Basic 6, (OleDd/ADO, COM, COM+, MTS, ActiveX de terceiros, Office Automation, XML), Dot.Net (VB.NET, C#, Web Forms, ASP.NET), Oracle (8, 9, 10 e 11G PL/SQL), SQL Server (7 e 2000, T-SQL), Sybase, DB2 (plataforma baixa Windows e AS400).

#### **OUTRAS EMPRESAS**

1997 à 2000

IBM/Belgo Mineira Sistemas
Analista programador de sistemas

1994 à 1997

Autitec Automação Industrial
Programador de sistemas
Analista programador de sistemas

1989 à 1994

Tecelagem Chuahy Ltda
Programador de sistemas

### FORMAÇÃO ACADÊMICA

**Graduação em Tecnologia em Processamento de Dados** - 1992 a 1994 UNESP/FATEC - Faculdade de Tecnologia do Estado de São Paulo

# **I**DIOMA

Inglês - Técnico para leitura

## **CURSOS EXTRA CURRICULARES**

- Unix FEM/Unicamp
- ✓ ITIL TIExames
- PMBOK TIExames
- Delphi DataSnap (aplicações distribuídas) TDS Tecnologia
- Linux LanUniversity
- Oracle DBA IBTA (Oracle Partner)
- Gestão Comercial SENAC
- Mecânica Industrial SENAI
- Cálculos Trabalhistas IOB
- Cálculos Trabalhistas Plena RH
- Procedimentos Fiscais IBDEC

Americana, Junho de 2018 **LUIZ FERNANDO MAYER**